【裁判字號】    97,交聲,2884
【裁判日期】    971127
【裁判案由】    違反道路交通管理處罰條例聲明異議
【裁判全文】
臺灣臺北地方法院交通事件裁定        97年度交聲字第2884號
原處分機關  交通部公路總局臺北區監理所
異  議  人
即受處分人  甲○○
上列異議人即受處分人因違反道路交通管理處罰條例案件，對於
交通部公路總局臺北區監理所中華民國97年6 月9 日所為之處分
（原處分案號：北監自裁字裁40-1AD151072號），聲明異議，本
院裁定如下：
    主  文
異議駁回。
    理  由
一、異議意旨略以：異議人即受處分人甲○○於民國97年4 月15
    日15時05分許將車輛停放於臺北市○○路○段41至47號間之
    空地圍籬下，該人行道於停放異議人之車輛後，距離承德路
    之寬度仍有4 至5 公尺，應可供臨時停車，且該處並未劃設
    紅線，並無禁止停車之理，爰聲明撤銷原處分等語。
二、按「人行道」，指為專供行人通行之騎樓、走廊及劃設供行
    人行走之地面道路，與人行天橋及人行地下道，道路交通管
    理處罰條例第3 條第3 款定有明文；次按汽車臨時停車時，
    橋樑、隧道、圓環、障礙物對面、鐵路平交道、人行道、行
    人穿越道、快車道等處，不得臨時停車；汽車停車時，禁止
    臨時停車處所不得停車，道路交通安全規則第111 條第1 項
    第1 款、第112 條第1 項第1 款分別定有明文；再按汽車駕
    駛人在禁止臨時停車處所停車者，處新臺幣（下同）600 元
    以上1,200 元以下罰鍰，道路交通管理處罰條例第56條第1
    項第1 款亦有明文。
三、本件異議人於97年4 月15日15時05分許，將張玉英所有車號
    P7-1710 號自用一般小客車停放於臺北市○○路○段47號週
    邊之禁止臨時停車處所，經原舉發單位即臺北市停車管理處
    以異議人有在人行道停車之違規事實，依違反道路交通管理
    處罰條例第56條第1 項第1 款規定，逕行掣單舉發，嗣異議
    人於應到案日期前提出申訴，原處分機關函請原舉發單位查
    復結果，仍認異議人之上開違規行為確實無誤，原處分機關
    遂以異議人有「在禁止臨時停車處所停車（在人行道停車）
    」之違規行為，依違反道路交通管理處罰條例第56條第1 項
    第1 款規定，於97年6 月9 日以北監自裁字裁40-1AD151072
    號裁決書裁處異議人罰鍰900 元，異議人收受該裁決書，並
    於法定期間內聲明異議等情，有臺北市政府交通局舉發違反
    道路交通管理事件通知單（北市交停字第1AD151072 號）、
    交通部公路總局臺北區○○○○○道路交通管理事件裁決書
    （北監自裁字裁40-1AD151072號）及送達證書在卷可稽。
四、經查，本件異議人於上揭時、地，確有將車號P7-1710 號自
    用一般小客車停放於人行道之事實，為異議人所不爭執，並
    有員警舉發時之採證照片1 幀在卷可稽，應堪認定，是原處
    分機關認異議人有上揭違規情事，即無違誤。又人行道既屬
    劃設供行人行走所用，無論該人行道有多寬，均不得任意臨
    時停車，無待另設禁止停車標線，異議人為領有合格駕照之
    人，本應對於相關規定有所知悉，其仍無視規定將車輛停放
    於禁止臨時停車處所，自應依法處罰。
五、綜上所述，異議人確有於前揭時、地，在禁止臨時停車處所
    停車之違規行為。原處分機關依道路交通管理處罰條例第56
    條第1 項第1 款規定，裁處異議人罰鍰900 元，與法未有不
    合，本件異議為無理由，應予駁回。
六、據上論斷，應依道路交通案件處理辦法第19條，裁定如主文
    。
中    華    民    國    97    年    11    月    27    日
                  交通法庭  法  官  林勇如
上正本證明與原本無異。
如不服本裁定，應於裁定送達後5 日內向本院提出抗告狀。
                            書記官  葉潔如
中    華    民    國    97    年    11    月    27    日


司法院資訊處製作；財團法人民間司法改革基金會備份。
